---
title: "coronavirus"
author: "enric"
date: "12/3/2020"
output: html_document
---

```{r setup, include=FALSE}
knitr::opts_chunk$set(echo = TRUE)
```

## Evolució dels casos de coronavirus a temps real

Prenc les dades de <https://www.ecdc.europa.eu/en/geographical-distribution-2019-ncov-cases>.


```{r cars}
library(rvest)
#llegeixo lA PÀGINA
paginaecdc <- read_html("https://www.ecdc.europa.eu/en/geographical-distribution-2019-ncov-cases")

#extrec taules
taules <- html_nodes(paginaecdc, "table")

head(taules)



### mapejo

```{r, echo=F, warning=F, message=F}
library(tidyverse)
library(leaflet)
library(jsonlite)
library(maptools)
library(shiny)

pal <- colorFactor(c("navy", "red"), domain = c(taula_coronaviruslocalitzat$`Casos confirmats`, taula_coronaviruslocalitzat$`Morts`))

mapa <- leaflet(taula_coronaviruslocalitzat) %>% addTiles() %>%
  addCircleMarkers(
    radius = ~taula_coronaviruslocalitzat$`Casos confirmats`*0.0015,
    color = ~pal(taula_coronaviruslocalitzat$`Morts`),
    stroke = FALSE, fillOpacity = 0.4,
    popup = ~as.character(taula_coronaviruslocalitzat$`Morts`),
  )
mapa
``` 

llista_de_taules <- paginaecdc %>%
        html_nodes("table") %>%
        .[1] %>%
        html_table(fill = TRUE)

#prenc la taula que m'interessa
taula_coronavirus <-llista_de_taules[[1]]
#canvio el noms de les columnes
colnames(taula_coronavirus) <- c("Regio", "Pais", "Casos confirmats",
                            "Morts", "Casos confirmats els darrers 15 dies")
```


Geolocalitzo

```{r, echo=FALSE, warning=F, message=F}

#GEOLOCALITZACIO

library(tmaptools)
#amb la funcio geocode_OSM obtenim de open street maps les coordenades de la columna "Pais"
adcoords <- tmaptools::geocode_OSM(taula_coronavirus$"Pais")
head(adcoords)

#filtro només les columnes pais, lon i lat i canvio el nom de la columna dels paisos que es deia query a Country
adcoordsnet <- dplyr::select(adcoords, query, lat, lon) %>% dplyr::rename(Pais = query)



#finalment uso l'identificador Country per unir (merge) els dos dataframes (el dataframe original i el de coordenades) i afegir les columnes lon i lat al csv original
library(tidyverse)
taula_coronaviruslocalitzat <- dplyr::left_join(taula_coronavirus, adcoordsnet, by = "Pais")

```
