---
title: "Mapa interactiu de l'expansió del cov-19"
author: Enric Escorsa
date: '2020-02-02'
slug: coronavirus
categories: []
tags: []
description: Desc
hacker_news_id: ''
lobsters_id: ''
meta_img: /images/image.jpg
---

```{r setup, include=FALSE}
knitr::opts_chunk$set(echo = TRUE)
```

## Evolució dels casos de coronavirus a temps real

Anem a estudiar l’evolució dels casos de coronavirus a temps real. Prenc les dades del European Centre for Disease Prevention and Control (<https://www.ecdc.europa.eu/en/geographical-distribution-2019-ncov-cases>) (usant el paquet per fer webscrapping de r, _rvest_)

```{r, echo=TRUE, warning=F, message=F}
library(rvest)
#llegeixo lA PÀGINA
paginaecdc <- read_html("https://www.ecdc.europa.eu/en/geographical-distribution-2019-ncov-cases")

#extrec taules
taules <- html_nodes(paginaecdc, "table")

head(taules)

llista_de_taules <- paginaecdc %>%
        html_nodes("table") %>%
        .[1] %>%
        html_table(fill = TRUE)

#prenc la taula que m'interessa
taula_coronavirus <-llista_de_taules[[1]]

#canvio el noms de les columnes
colnames(taula_coronavirus) <- c("Regio", "Pais", "Casos confirmats",
                            "Morts", "Casos confirmats els darrers 15 dies")
```

### Geolocalitzo

Ara geolocalitzo, generant la Longitud i latitud de cada país a la taula (desde _OpenStreetMaps_ amb el paquet _tmaptools_)

```{r, echo=TRUE, warning=F, message=F}

library(tmaptools)
#amb la funcio geocode_OSM obtenim de open street maps les coordenades de la columna "Pais"
adcoords <- tmaptools::geocode_OSM(taula_coronavirus$"Pais")
head(adcoords)

#filtro només les columnes pais, lon i lat i canvio el nom de la columna dels paisos que es deia query a Country
adcoordsnet <- dplyr::select(adcoords, query, lat, lon) %>% dplyr::rename(Pais = query)



#finalment uso l'identificador Country per unir (merge) els dos dataframes (el dataframe original i el de coordenades) i afegir les columnes lon i lat al csv original
library(tidyverse)
taula_coronaviruslocalitzat <- dplyr::left_join(taula_coronavirus, adcoordsnet, by = "Pais")

```


### Mapejo

Finalment mapejo en un mapa interactiu (amb _leaflet_), en el que pots navegar i fer zoom i clicar a cada país per veure dades que apareixen en popup.


```{r, echo=TRUE, warning=F, message=F}
library(tidyverse)
library(leaflet)
library(jsonlite)
library(maptools)
library(shiny)

pal <- colorFactor(c("navy", "red"), domain = c(taula_coronaviruslocalitzat$`Morts`, taula_coronaviruslocalitzat$`Casos confirmats els darrers 15 dies`))


mapa <- leaflet(taula_coronaviruslocalitzat) %>% addTiles() %>%
  addCircleMarkers(
    radius = ~taula_coronaviruslocalitzat$`Casos confirmats`*0.003,
    color = ~pal(taula_coronaviruslocalitzat$`Morts`),
    stroke = FALSE, fillOpacity = 0.35,
    popup=paste("País:", taula_coronaviruslocalitzat$`Pais`, "<br>", "Casos:", taula_coronaviruslocalitzat$`Casos confirmats`, "<br>", "Casos confirmats els darrers 15 dies:", taula_coronaviruslocalitzat$`Casos confirmats els darrers 15 dies`, "<br>",  "Morts", taula_coronaviruslocalitzat$`Morts`, "<br>"))
mapa
``` 
(mapa generat el primer cop a dia 12/03/2020)
